Minutes et répertoires du notaire Germain TRONSON, 17 novembre 1598 - 29 décembre 1657 (étude I)
Archives nationales de Frabce
- Minutes de Germain TRONSON, 1598 - décembre 1657; MC/ET/I/55 - MC/ET/I/131
  - Minutes. 1646, MC/ET/I/121
    - Testament de Elisabeth Gerbault, épouse de noble homme maître Jean de La Porte, conseiller du roi en sa Cour des monnaies, rue des Bourdonnais, paroisse Saint-Germain-l'Auxerrois., 11 janvier 1646; MC/ET/I/121
      testament; Gerbault, Elisabeth; La Porte, Jean de
    - Quittance de Charles Martin de Crèvecoeur, chevalier seigneur de Vienne., 16 janvier 1646; MC/ET/I/121
      quittance; Crèvecoeur, Charles Martin de (....-1683)
    - Mise en apprentissage de Charlotte Barbe, par Marie Barbe, sa sœur, fille de Simon Barbe, maître brodeur, rue de la Calandre, auprès de Jeanne Le Cœur, couturière, rue Saint-Christophe., 19 janvier 1646; MC/ET/I/121
      contrat d'apprentissage; Calandre (rue de la); Saint-Christophe (rue); Barbe, Charlotte; Barbe, Marie; Barbe, Simon; Le Cœur, Jeanne; brodeur; tailleur d'habits
    - Inventaire de Nicolas Forestier, huissier ordinaire de l'antichambre du roi, demeurant aux galeries du Louvre, pour satisfaire à son contrat de mariage avec Antoinette Bocquet, veuve de Thévenin de Villenard, procureur au siège de Montmirail, passé à Charly, près Château-Thierry (tableaux, M. Le Faucheux, maître peintre, rue de la Juiverie)., 19 janvier 1646; MC/ET/I/121; 9 fol.
      Documents du Minutier central concernant les peintres, sculpteurs et graveurs au XVIIe siècle (1600-1650) [études I à X, 1955 actes], par Marie-Antoinette Fleury, tome I, Paris, S.E.V.P.E.N, 1969, p. 400-401 (instrument de recherche imprimé dématérialisé, certaines notices sont plus détaillées dans la version intégrale accessible en ligne par la rubrique 'Autres instruments de recherche', voir contexte dans le Plan d’orientation général - Notaires de Paris, guides thématiques du Minutier).
      ou
      inventaire; Charly-sur-Marne (Aisne); Juiverie (rue de la); Orties-du-Louvre (rue des); Sainte-Anne (rue); Bocquet, Antoinette; Forestier, Nicolas; Le Faucheur, Rolain; Vandosme, Louis de; Villenard (veuve); Villenard, Thévenin de; huissier; officier de la Chambre du roi (Ancien Régime); libraire; peintre; procureur du roi (Ancien Régime)
    - Procuration de François de Béthune, comte d'Orval., 23 janvier 1646; MC/ET/I/121
      procuration; Orval, comte d'...; Béthune, François de. ..
    - Obligation par laquelle Antoinette Guibour, veuve de Jacques de Belleville, intendant des ballets du roi, demeurant à la porte de Nesle, à l'enseigne du Cerceau d'or, reconnaît devoir à Jeanne Garnier, sa servante, une somme de 124 livres, soit 100 livres pour ses gages depuis le 27 avril 1644, à raison de 36 livres par an et 24 livres pour argent prêté, sans préjudice de 360 autres livres dues par Antoinette Guibour par obligation passée le 27 avril 1644., 7 février 1646; MC/ET/I/121
    - Mise en apprentissage de Marin Dière, par François Durand, maître tailleur d'habits, rue du Pot-de-Fer, auprès de Jean granger, maître chirurgien juré de robe longue, rue de l'Hirondelle., 18 février 1646; MC/ET/I/121
      contrat d'apprentissage; Pot-de-Fer (rue du); Hirondelle (rue de l'); Dière, Marin; Durand, François; Granger, Jean; tailleur d'habits; chirurgien
    - Vente d'office par François de Varennes, médecin des galères de France, à Abraham Tisserand, apothicaire., 20 février 1646; MC/ET/I/121
    - Quittance de la confrérie Saint-Antoine, fondée en l'église des Quinze-Vingts., 20 mars 1646; MC/ET/I/121
    - Mise en apprentissage d'Alexandre Dornault, par Raphaël Dornault, son père, avocat en Parlement, rue du Vieux-Colombier, auprès de Mathurin Legué, barbier-perruquier du roi, rue Neuve-Saint-Louis., 10 avril 1646; MC/ET/I/121
      contrat d'apprentissage; Vieux-Colombier (rue du); Neuve-Saint-Louis (rue); Dornault, Alexandre; Dornault, Raphaêl; Legué, Mathurin; avocat au parlement (Ancien Régime); coiffeur
    - Inventaire après décès d'Elisabeth Gerbault, épouse de Jean de La Porte, conseiller du roi en sa cour des monnaies, rue des Bourdonnais, paroisse Saint-Germain-l'Auxerrois., 21 avril 1646; MC/ET/I/121
      inventaire après décès; Gerbault, Elisabeth; La Porte, Jean de
    - Contrat de mariage entre Pierre Moussault, cordonnier, rue Saint-Honoré, paroisse Saint-Eustache, et Françoise Hemart, fille de Robert Hemart, maître chapelier., 25 avril 1646; MC/ET/I/121
      contrat de mariage; Saint-Honoré (rue); Moussault, Pierre; Hemart, Françoise; Hemart, Robert; fabricant d'accessoires vestimentaires; cordonnier
    - Mise en apprentissage de Gillette Bauguin, par Guy Bauguin, son père, compagnon menuisier, rue du Temple, auprès de Marguerite Le Bourg, femme de Mathieu Denizon, sergent à verge au Châtelet de Paris, rue de Mâcon., 1er mai 1646; MC/ET/I/121
      contrat d'apprentissage; Temple (rue du); Bauguin, Gillette; Bauguin, Guy; Le Bourg, Marguerite; Denizon, Mathieu; menuisier; auxiliaire de justice
    - Mise en apprentissage de Louis Merou, par Nicolas Merou, son père, vigneron à Hamont, paroisse d'Aty, auprès de François de Luant, maître savetier, rue de la Savaterie., 6 mai 1646; MC/ET/I/121
      contrat d'apprentissage; Savaterie (rue de la); Merou, Louis; Merou, Nicolas; De Luant, François; viticulteur; bottier
    - Procuration, DE LA PLANCHE, Jacques, sieur de Mortières. [Adam, son cousin, sieur de Coco], 19 mai 1646; MC/ET/I/121
      procuration; La Planche, Adam de; La Planche, Jacques de
    - Mise en apprentissage de Noël Quesne, natif de Saint-Jean-en-Maine, faubourg Saint-Jacques, auprès de Mathieu de Soulois, maître arquebusier, faubourg Saint-Jacques., 23 mai 1646; MC/ET/I/121
      contrat d'apprentissage; Saint-Jacques (faubourg); Quesne, Noël; De Soulois, Mathieu; militaire
    - Contrat de mariage entre Daniel Defresne, marchand de toile rue Dauphine, paroisse Saint-André-des-Arts et Marie Henrion, veuve de Louis Lesobre, écuyer, sieur de Montigny, cornette de la compagnie du baron de Boury, place Dauphine., 28 mai 1646; MC/ET/I/121
      contrat de mariage; Dauphine (rue); Dauphine (place); Defresne, Daniel; Henrion, Marie; Lesobre, Louis (sieur de Montigny); commerçant
    - Mise en apprentissage de Jean Chornet, par Georges Chornet, son père, maître sellier-lormier, rue des Cordeliers, auprès de Philippes Delesche, dit ' la chambre ', barbier-perruquier-étuviste, quai des Augustins., 6 juin 1646; MC/ET/I/121
      contrat d'apprentissage; Cordeliers (rue des); Grands-Augustins (quai des); Chornet, Jean; Chornet, Georges; Delesche dit La Chambre, Philippes; sellier; forgeron; coiffeur
    - Vente de rente par Henri Chillon, boulager, de petits pains à Paris., 23 juin 1646; MC/ET/I/121
    - Certificat par lequel Charles Garsalan, prêtre, principal du collège de la Porte de Fer, déclare que de 1615 à 1641 il n'y a eu d'autres Jean Chesneau à Angers que Jean Chesneau, principal du collège de la Fronagerie, professeur en philosophie., 1er juillet 1646; MC/ET/I/121
      Chesneau, Jean
    - Mise en apprentissage d'Henri Arce, par Madeleine Dupuis, sa mère, veuve d'Antoine Arce, tapissier de haute lisse, rue de Grenelle, auprès de Pierre Fossé, maître coffretier-malletier, rue et paroisse Saint-Séverin., 4 juillet 1646; MC/ET/I/121
      contrat d'apprentissage; Grenelle (rue de); Saint-Séverin (rue); Arce, Henry; Dupuis, Madeleine; Arce, Antoine; Fossé, Pierre; tapissier; ébéniste
    - Contrat de mariage entre Robert Jean, compagnon rotisseur, rue aux Ours, paroisse Saint-Leu-Saint-Gilles, et Nicole Guyet, veuve de Jean Thoinet, maître fondeur en terre et sable, pont Saint-Michel, paroisse Saint-Severin., 3 août 1646; MC/ET/I/121
      contrat de mariage; Ours (rue aux); Saint-Michel (pont); Jean, Robert; Guyet, Nicole; Thoinet, Jean; fondeur; cuisinier
    - Donation par Pierre Godard, marchand, à Charles Duchemin, palefrenier de l'abbé d'Effiat, demeurant au petit hôtel d'Effiat, rue du Temple, paroisse Saint-Gervais., 11 août 1646; MC/ET/I/121
    - Contrat de mariage entre François Belain, maçon, rue Maubué, paroisse Saint-Nicolas-des-Champs, et Perrette Romenot, veuve de Gilles Faune, maître charpentier, rue du Cimetière, paroisse Saint-Nicolas-des-Champs., 12 août 1646; MC/ET/I/121
      contrat de mariage; Maubuée (rue); Cimetière (rue du); Belain, François; Romenot, Perrette, Faune, Gilles; charpentier; maçon
    - Marché entre Jean Haran, demeurant aux Porcherons, Denis Ballin, demeurant au faubourg Saint-Denis, David Bastien, demeurant rue des Moulins, Jean Braize, demeurant rue l'Evêque, et Jean Bellanger, demeurant au faubourg Montmartre, jurés langayeurs de porcs, agissant au nom de la confrérie Saint-Antoine, fondée en l'église des Quinze-Vingts, d'une part, et Sulpice de Bry, peintre, bourgeois de Paris, demeurant rue de la Vieille-Cordonnerie, d'autre part, pour des travaux de peinture à achever dans la chapelle de ladite confrérie., 13 août 1646; MC/ET/I/121
      Documents du Minutier central concernant les peintres, sculpteurs et graveurs au XVIIe siècle (1600-1650) [études I à X, 1955 actes], par Marie-Antoinette Fleury, tome I, Paris, S.E.V.P.E.N, 1969, p. 96 (instrument de recherche imprimé dématérialisé, certaines notices sont plus détaillées dans la version intégrale accessible en ligne par la rubrique 'Autres instruments de recherche', voir contexte dans le Plan d’orientation général - Notaires de Paris, guides thématiques du Minutier).
      marché; quittance; Apport-Paris (place); Evêque (rue de l'); Porcherons (chemin des); Montmartre (faubourg); Moulins (rue des); Quinze-Vingt (église des); Saint-Denis (faubourg); Vieille-Cordonnerie (rue de la); Ballin, Denis; Bastien, David; Bellanger, Jean; Braize, Jean; Bry, Sulpice de; Dauvergne, Claude; Haran, Jean; chef d'entreprise; notaire; peintre
    - Mise en apprentissage de Pierre Estienne, par Gilles Duchesne, maître pâtissier, rue des Déchargements, auprès de Joachim Drouet, son oncle, maître pâtissier-oublieur, pont Saint-Michel., 14 août 1646; MC/ET/I/121
      contrat d'apprentissage; Saint-Michel (pont); Estienne, Pierre; Duchesne, Gilles; Drouet, Joachim; pâtissier; pâtissier
    - PRIEURÉ de LA HAYE aux BONS HOMMES Ordre de Grammont § Remise de procuration, 20 août 1646; MC/ET/I/121
    - MAIN (Charles) Sculpteur Peintre § Inventaire, 27 août 1646; MC/ET/I/121
      inventaire; Main, Charles
    - Testament de Jacqueline Demache, épouse de Nicolas Berey, marchand imager, quai des Augustins, paroisse Saint-André-des-Arts., 27 août 1646; MC/ET/I/121
      testament; Grands-Augustins (quai des); Demache, Jacqueline; Berey, Nicolas; commerçant
    - Inventaire après décès de Jacqueline Demache, dressé à la requête de son mari, Nicolas Berey, marchand imager, demeurant quai des Grands Augustins, près du couvent, paroisse Saint-André-des-Arts. Sont présents à l'inventaire Christophe Tassin, commissaire ordinaire des guerres et géographe du roi, tuteur de Pierre de Lapierre, fils de la défunte et de Jacques de Lapierre, son premier mari, aussi marchand imager, Rolain Hamonier, subrogé-tuteur de Nicolas Berey, fils du second mariage, et Nicolas Saulmon, maître des petites écoles, subrogé-tuteur dudit Pierre de Lapierre; prisée faite par François Langlois, libraire en taille douce, Pierre Mariette, marchand de taille douce est aussi appelé à estimer des planches gravées., 27 août 1646; MC/ET/I/121; 10 folios.
      Compléments de description:
      (1) Probablement d'almanachs..
      (2) Devant Muret et Bourrey.
      (3) Devant Buon et Rémond.
      (4) Devant Camuset et Pourcel.
      (5) Les Berey ont aussi été appelés Bercy, mais il semble que la bonne lecture soit Berey.
      Documents du Minutier central concernant les peintres, sculpteurs et graveurs au XVIIe siècle (1600-1650) [études I à X, 1955 actes], par Marie-Antoinette Fleury, tome I, Paris, S.E.V.P.E.N, 1969, p.31-33 (instrument de recherche imprimé dématérialisé, certaines notices sont plus détaillées dans la version intégrale accessible en ligne par la rubrique 'Autres instruments de recherche', voir contexte dans le Plan d’orientation général - Notaires de Paris, guides thématiques du Minutier).
      Date de création de la notice: 2004, 2007
      inventaire après décès; Lyon (Rhône); Grands-Augustins (quai des); Trinité (hôpital de la); Saint-Benoît (paroisse); Saint-Jacques (rue); Berey, François; Berey, Nicolas; Chartres (M.); Demache, Jacqueline; Faure, Michel; Gausse (M.); Goust (M.); Hamonier, Roland; Langlois dit Chartres, François; Lapierre, Cornille de; Lapierre, Jacques de; Lapierre, Jean de; Lapierre, Pasquier de; Lapierre, Pierre de; Lebailleur, Nicolas; Main, Charles; Mariette, Pierre; Pastoureau (M.); Saulmon, Nicolas; Saunier (M.); Tassin, Christophe; banquier; commissaire des guerres (Ancien Régime); dessinateur; graveur; ingénieur; dessinateur; libraire; lieutenant civil ou criminel (Ancien Régime); commerçant; enseignant; papetier; peintre; sculpteur
    - Mise en apprentissage de Michel Burnel, par Jeanne Carrier, sa mère, veuve d'Antoine Burnel, maître tailleur d'habits, rue Montorgueil, auprès de Joseph Boutiffard, honorable homme, marchand fourbisseur privilégié de sa majesté, pont Saint-Michel., 10 septembre 1646; MC/ET/I/121
      contrat d'apprentissage; Montorgueil (rue); Saint-Michel (pont); Burnel, Michel; Carrier, Jeanne; Burnel, Antoine; Boutiffard, Jospeh; tailleur d'habits; commerçant
    - Inventaire après décès de Jacques de La Planche, écuyer, sieur de Mortière, à Chatou., 12 septembre 1646; MC/ET/I/121
      inventaire après décès; Chatou (Yvelines); La Planche, Jacques de
    - Mise en apprentissage de Madeleine Regnault, par Gabrielle Coignet, sa mère, veuve de Jacques Regnault, marchand de vins, bourgeois de Paris, rue des Fauconniers, auprès de Nicole Crogni, veuve de Michel Barras, marchand passementier-enjoliveur et faiseur de masque et coiffe, quai des Orfèvres., 16 septembre 1646; MC/ET/I/121
      contrat d'apprentissage; Fauconniers (rue des); Orfèvres (quai des); Regnault, Madeleine; Coignet, Gabrielle; Regnault, Jacques; Crogni, Nicole; Barras, Michel; commerçant; commerçant
    - Contrat de mariage entre François Bertrand, et Claude Diane Vallée, fille de Gaspard Vallée, écuyer, prévot et capitaine de la ville de Charmes en Lorraine., 1er octobre 1646; MC/ET/I/121
      contrat de mariage; Bertrand, François; Vallee, Claude Diane; Vallee, Gaspard
    - Reconnaissance de certificat; les camarades du sieur de la Pasquerie le jeune témoignent de ses dernières volontés lors de sa mort, à l'attaque du maréchal de Gassion dans la tranchée de Dunkerque., 7 novembre 1646; MC/ET/I/121
    - Mise en apprentissage de Julien Villain, par Etienne Villain, son père, honorable homme, maître tonnelier déchargeurs de vins, rue Saint-Denis, auprès de Claude Hugot, honorable homme, marchand papetier, rue de la Vieille-Bouclerie., 14 novembre 1646; MC/ET/I/121
      contrat d'apprentissage; Saint-Denis (rue); Vieille-Bouclerie (rue de la); Villain, Julien; Villain, Etienne; Hugot, Claude; commerçant; papetier
    - Mise en apprentissage de Pierre Guédon, natif de Donfron, évêché du Mans, quai des Augustins, auprès de Philippes Delesche, dit ' la chambre ', honorable homme, barbier étuviste et perruquier, quai des Augustins., 16 novembre 1646; MC/ET/I/121
      contrat d'apprentissage; Grands-Augustins (quai des); Guédon, Pierre; Delesche dit La Chambre, Philippes; coiffeur
    - Contrat de mariage entre Denis Regnard, marchand à Argenteuil, et Marie Angoulian, fille de feu Claude Angoulian, receveur de la terre et seigneurie de Wissous., 3 décembre 1646; MC/ET/I/121
      contrat de mariage; Argenteuil (Val-d'Oise); Regnard, Louis; Angoulian, Marie; Angoulian, Claude; commerçant
    - Bail par le R. P. Antoine Barré à Germain Pinel, ordinaire de la Maison du roi et de S.A.R., demeurant rue Honoré-Chevalier à Saint-Germain-des-Prés, paroisse Saint-Sulpice, d'une maison sise rue Cassette., 5 décembre 1646; MC/ET/I/121
      bail; Pinel, Germain
    - Mise en apprentissage de Perrette Du Plessis, par Charles Du Plessis, son père, bourgeois de Paris, rue et paroisse Saint-Christophe, auprès de Catherine Petit, faiseuse de coiffure de cheveux, rue du Repos., 15 décembre 1646; MC/ET/I/121
      contrat d'apprentissage; Saint-Christophe (rue); Du Plessis, Perrette; Du Plessis, Charles; Petit, Catherine
    - Transport de rente où sont cités Elisabeth de Nassau, duchesse douairière de Bouillon et sa famille: Henri de La Tour, duc de Bouillon, prince souverain de Sedan, Frédéric Maurice de La Tour, duc de Bouillon, prince souverain de Sedan, Henri de La Tour, vicomte de Turenne., 15 décembre 1646; MC/ET/I/121
      transport de droits
    - Contrat de mariage entre Jean Ropineau, voiturier par eau, rue de la Huchette, paroisse Saint-Severin, et Jeanne Richard, fille de feu Nicolas Richard, laboureur, rue de la Huchette, paroisse Saint-Severin., 26 décembre 1646; MC/ET/I/121
      contrat de mariage; Huchette (rue de la); Ropineau, Jean; Richard, Jeanne; Richard, Nicolas; transporteur de marchandises; agriculteur
  - Minutes. 1647, MC/ET/I/122
    - Contrat de mariage entre André Baclez, secrétaire ordinaire de la chambre du Roi, rue des Trois Pavillons, et Anne Gerbault, fille de Etienne Gerbault, notaire au châtelet, rue Saint-Jacques-de-la-Boucherie., 15 septembre 1642; MC/ET/I/122
      contrat de mariage; Saint-Jacques-la-Boucherie (rue); Trois-Pavillons (rue des); Baclez, André; Gerbault, Anne; Gerbault, Etienne; secrétaire du roi (Ancien Régime); officier de la Chambre du roi (Ancien Régime); notaire
    - Mise en apprentissage de François Duchesne, par Michelle Pare, sa mère, veuve de Jacques Duchesne, garde du corps du roi, rue de Bourbon, auprès de Jean Alexandre, honorable homme, marchand bonnetier, pont Saint-Michel., 9 janvier 1647; MC/ET/I/122
      contrat d'apprentissage; Saint-Michel (pont); Duchesne, François; Pare, Michelle; Duchesne, Jacques; Alexandre, Jean; officier de la maison militaire du roi (Ancien Régime); commerçant; fabricant d'accessoires vestimentaires
    - Mise en apprentissage d'Amador Dorange, compagnon fourbisseur, auprès de Joseph Boutiffard, honorable homme, marchand fourbisseur privilégié du roi suivant la cour, pont Saint-Michel., 23 janvier 1647; MC/ET/I/122
      contrat d'apprentissage; Saint-Michel (pont); Dorange, Amador; Boutiffard, Joseph; armurier; commerçant
    - Mise en apprentissage de Claude Bouchon, natif de Nancy, auprès de Pierre Brochet, maître savetier, rue Transnonnain., 24 janvier 1647; MC/ET/I/122
      contrat d'apprentissage; Nancy (Meurthe-et-Moselle); Transnonnain (rue); Bouchon, Claude; Brochet, Pierre; bottier
    - Reconnaissance, DE LA PLANCHE, Adam,Sieur de Coco, et Judith, [veuve de Daniel Ménagier, Gabrielle, Elie, Marie]., 6 février 1647; MC/ET/I/122
      reconnaissance; La Planche, Adam de; La Planche, Elie de; La Planche, Gabrielle de; La Planche, Judith de; La Planche, Marie de; Ménagier, Daniel
    - Mise en apprentissage de Bastien Georget, par Oudin Gillien, son beau-père, chapelier, rue du Fer-de-Molin, auprès de Michel Chevallier, maître chapelier, rue de Loursine., 25 février 1647; MC/ET/I/122
      contrat d'apprentissage; Lourcine (rue de); Georget, Bastien; Gillien, Oudin; Chevallier, Michel; fabricant d'accessoires vestimentaires
    - Contrat de mariage entre Abraham Dambonet, menuisier en ébène, faubourg Saint-Antoine, et Jeanne Fuzon, fille de Jean Fuzon, talonnier et fermier, rue des Postes., 4 avril 1647; MC/ET/I/122
      contrat de mariage; Saint-Antoine (faubourg); Postes (rue des); Dambonet, Abraham; Fuzon, Jeanne; Fuzon, Jean; menuisier; ébéniste; administrateur
    - CHAMPFLOUR Girard de prêtre chanoine de l'église Saint-Marcel lès Paris, logé au Cloître Saint-Marcel maison de Claude de Champflour (neveu) § Transport par Girard de CHAMPFLOUR à Claude VILLET de droits en la maison canoniale, 5 avril 1647; MC/ET/I/122
    - ALBERT Louis Charles de duc de LUYNES époux de Louise Marie SEGUIER § Sentence arbitrale, 19 avril 1647; MC/ET/I/122
      décision
    - SEGUIER Pierre de + chevalier, conseiller du roi § Sentence arbitrale entre Marguerite de LA GUESLE, veuve de Pierre de SEGUIER duc de LUYNES C/te/ de CHATEAUVIEUX, 19 avril 1647; MC/ET/I/122
    - SEGUIER (Louise Marie) épouse de Louis Charles d'Albert de Luynes § Sentence arbitrale, 19 avril 1647; MC/ET/I/122
      Seguier, Louise Marie
    - LUYNES (duc de) ALBERT (Louis Charles d') § Sentence arbitrale, 19 avril 1647; MC/ET/I/122
    - LA GUESLE (Marguerite de) veuve de Pierre SEGUIER § Sentence arbitrale, 19 avril 1647; MC/ET/I/122
      La Guesle, Marguerite de
    - CHATEAUVIEUX de VIENNE (René de) comte de Chateauvieux époux de Marie de la GUESLE § Sentence arbitrale, 19 avril 1647; MC/ET/I/122
      décision; Châteauvieux de Vienne, René de
    - Testament de Jean-Charles de Thoron, écuyer, avocat en Parlement de Provence, logé au carrefour du pont Saint-Michel., 27 avril 1647; MC/ET/I/122
      testament; Saint-Michel (place); Thoron, Jean-Charles de; avocat au parlement (Ancien Régime)
    - Constitution, DE LA PLANCHE, Adam, Sieur de Coco., 6 mai 1647; MC/ET/I/122
      constitution de rente; La Planche, Adam de
    - SAINTE-MARIE-MAGDELAINE du FRESNE chapelle du Prieuré diocèse de Meaux § Transport d'Obligation par François THOMAS prieur du chapelain de SAINTE-MARIE-MAGDELAINE du FRESNE, 15 mai 1647; MC/ET/I/122
    - Convention entre Samuel Guesdon, commissaire ordinaire des guerres, lieutenant général du gouverneur de l'île de Grenade, et Philippe Novally. Engagements, recrutements de soldats. Nomination de sénéchal., 21 mai 1647 - 17 juin 1647; MC/ET/I/122
      convention; nomination; Amérique; Grenade; Guesdon, Samuel; Novally, Philippe; commissaire des guerres (Ancien Régime)
    - Conventions aux termes de laquelle Philibert de Novally, gouverneur de la Grenade et Grenadine, promet à Samuel Guesdon, commissaire des guerres, sous-lieutenant général du gouverneur de la Grenade, de fournir 20 soldats armés et équipés avant la fin d'août au port de la Rochelle ou au Havre, pour la Grenade et de lui donner une terre qu'il fera cultiver par ces 20 hommes., 21 mai 1647; MC/ET/I/122
      convention; La Rochelle (Charente-Maritime); Le Havre (Seine-Maritime); Grenade; Saint-Vincent-et-les-Grenadines; Novally, Philibert de; Guesdon, Samuel; commissaire des guerres (Ancien Régime)
    - Donation par Philibert de Novally, gouverneur de la Grenade et Grenadine, à Nicolas Leclerc et Charles Leclerc de 10 arpents de terre à la Grenade en exécution de la convention passée ce jour, 23 mai 1647; MC/ET/I/122
      donation; convention; Grenade; Novally, Philibert de; Leclerc, Nicolas; Leclerc, Charles
    - Convention aux termes de laquelle Philibert de Novally, gouverneur de la Grenade et Grenadine, promet à Nicolas Leclerc, sieur de Saint Clerc, ler capitaine de la Grenade et gouverneur pour 8 ans d'un islet des Grenadins, et à Charles Leclerc, enseigne de sa compagnie, son fils, de leur fournir 20 soldats armés, à la Rochelle ou au Havre, avant le mois d'août, moyennant 100 livres par soldat pour les 3 ans de service. Led. Leclerc recevra la terre que pourront cultiver ces soldats, 23 mai 1647; MC/ET/I/122
      convention; Grenade; Saint-Vincent-et-les-Grenadines; La Rochelle (Charente-Maritime); Le Havre (Seine-Maritime); Novally, Philibert de; Leclerc, Nicolas (sieur de Saint Clerc); Leclerc, Charles
    - Nomination par Philibert de Novally, gouverneur de la Grenade et Grenadine, de Pierre Chirat, avocat en Parlement, ancien juge civil et criminel de la Martinique, à la charge de sénéchal de Grenade, 24 mai 1647; MC/ET/I/122
      nomination; Grenade; Saint-Vincent-et-les-Grenadines; Martinique (département); Novally, Philibert de; Chirat, Pierre; avocat au parlement (Ancien Régime)